---
title: "Tarea 8"
output: html_document
---

# Tarea final
# Jorge Porras Araya

## Desarrolla una pregunta

Se desea poder identificar el tipo de delito dada las caracteristicas del mismo, con un dataset que contiene los datos de los delitos unicamente para la zona de San Carlos y entre los años 2004 y 2018.


## Prepara los datos

```{r}
library(dplyr)
library(ggplot2)
library(lubridate)
library(caTools)
library(ROCR)
library(randomForest)
library(e1071)
library(data.table)
```


```{r}
delitos_sc <- read.csv("Delitos_SC_2004_2018.csv")
delitos_sc <- delitos_sc[,1:9]
delitos_sc$Fecha <- as.Date(delitos_sc$Fecha)
glimpse(delitos_sc)
```

Se puede observar que todos los datos son factores a excepcion de la fecha

```{r}
visdat::vis_dat(delitos_sc)
```

Se crean nuevas columnas con los datos independientes de la fecha para el analisis.

Se eliminan las columnas no deseadas o que aportan informacion util.

Se agregan las etiquetas a los niveles de las variables para una mejor impresion.

Se omiten los años 2004 y 2005 debido a que hay varias columnas con ceros, y no era que no existieran esos delitos sino que no se registraba el valor en esos años.

```{r}
delitos_sc <- delitos_sc %>% mutate(anho = as.integer(year(Fecha)), 
                                    mes = factor(month(Fecha)), 
                                    dia = factor(day(Fecha)),
                                    dow = factor(wday(Fecha))) %>%
    filter(!anho %in% c(2004,2005))

delitos_sc$Fecha <- NULL
delitos_sc$Nacionalidad <- NULL
delitos_sc$SubDelito <- NULL
delitos_sc$SubVictima <- NULL

levels(delitos_sc$dow) <- c("Domingo", "Lunes", "Martes", "Miercoles", "Jueves", "Viernes", "Sabado")
levels(delitos_sc$mes) <- c("Enero", "Febrero", "Marzo", "Abril", "Mayo", "Junio", "Julio", "Agosto", "Septiembre", "Octubre", "Noviembre", "Diciembre")

glimpse(delitos_sc)
visdat::vis_dat(delitos_sc)

```


Se crea Formato para los plots

```{r}
gg_formato <- geom_bar(stat = "count",
                       width = 0.7,
                       fill = "steelblue")
gg_tipo <- theme(
  axis.text.x = element_text(
    face = "bold",
    color = "purple",
    size = 10,
    angle = 90,
    vjust = 0.5
  ),
  axis.text.y = element_text(face = "bold",
                             color = "blue",
                             size = 10)
  )

gg_y_etiq <- ylab("Cantidad")
```

En la siguiente grafica se puede observar la cantidad de cada tipo de delito, donde los principales son el Hurto (en el que no hay violencia de por medio) y el Robo (que es mas violento).

La cantidad de Homicidios en muy poca por lo cual a cualquier algoritmo que se valla a utilizar le sera muy dificil detectar homicidios.

```{r}
ggplot(delitos_sc, aes(x = Delito)) + gg_formato + gg_tipo + gg_y_etiq

```

En la siguiente grafica se puede observar la cantidad de delitos que se cometen en cada rango de horas.

La mayor cantidad de Delitos se cometen entre medianoche y las 3 de la mañana, sin embargo mas adelante se detallara el caso. 

```{r}
ggplot(delitos_sc, aes(x = Hora)) + gg_formato + gg_tipo + gg_y_etiq

```

En la siguiente grafica se puede observar la cantidad de delitos para cada tipo de victima.

La mayor cantidad de delitos son sobre la vivienda

```{r}
ggplot(delitos_sc, aes(x = Victima)) + gg_formato + gg_tipo + gg_y_etiq

```

En la siguiente grafica se puede observar la cantidad de delitos para cada rango de edad

```{r}
ggplot(delitos_sc, aes(x = Edad)) + gg_formato + gg_tipo + gg_y_etiq

```

En la siguiente grafica se puede observar la cantidad de delitos por genero.

```{r}
ggplot(delitos_sc, aes(x = Genero)) + gg_formato + gg_tipo + gg_y_etiq

```

En la siguiente grafica se puede observar la cantidad de delitos que se han cometido cada año.

Es notorio como en los años 2015 y 2016 se dieron la mayor cantidad de delitos en la zona, disminuyendo considerablemente para los años 2017 y 2018.

```{r}
anho_table <- data.frame(table(delitos_sc$anho))
colnames(anho_table)<-c("Anho", "Cantidad")

ggplot(data = anho_table, aes(x = Anho, y = Cantidad, group = 1)) + gg_tipo + gg_y_etiq + geom_point(col = "purple") + geom_line(col = "red")
```

A continuacion se muestra un mapa de calor con la distribucion de la cantidad de delitos por año y por mes.

```{r}

anho_mes_table <- data.frame(table(delitos_sc$anho, delitos_sc$mes))
colnames(anho_mes_table)<-c("Anho", "Mes", "Cantidad")

ggplot(data = anho_mes_table, aes(x = Anho, y = Mes, fill = Cantidad)) + 
    geom_tile() + 
    scale_fill_gradient2(mid = "green", high = "red") + 
    theme(
  axis.text.x = element_text(
    face = "bold",
    color = "#993333",
    size = 12,
    angle = 90,
    vjust = 0.5
  ),
  axis.text.y = element_text(face = "bold",
                             color = "blue",
                             size = 10)
  )
```

El mismo anterior pero ahora se muestran los valores porcentuales del mes respecto del año completo, la distribucion es muy pareja al inicio y al final, sin embargo entre los años 2010 y 2015 si se nota una diferencia importante en los alrededores del me de Agosto (donde se acumulan un poco mas los delitos), con valores entre el 5% y 12%.

```{r}
delitos_porc <- delitos_sc %>% group_by(anho, mes) %>% summarise(cant = n())
setDT(delitos_porc)[, porc := 100*cant/sum(cant), by = anho]
delitos_porc <- as.data.frame(delitos_porc)

ggplot(data = delitos_porc, aes(x = anho, y = mes, fill = porc)) + 
    geom_tile() + 
    scale_fill_gradient2(mid = "green", high = "red") + 
    theme(
  axis.text.x = element_text(
    face = "bold",
    color = "#993333",
    size = 12,
    angle = 90,
    vjust = 0.5
  ),
  axis.text.y = element_text(face = "bold",
                             color = "blue",
                             size = 10)
  )
```


Aca se pueden observar los delitos que se han cometido cada dia de la semana durante el trancurso de los años, para el 2018 se puede ver una preferencia de los delitos en los dias Viernes, Sabado y Domingo.

```{r}
anho_dia_table <- data.frame(table(delitos_sc$anho, delitos_sc$dow))
colnames(anho_dia_table)<-c("Anho", "Dia", "Cantidad")

ggplot(data = anho_dia_table, aes(x = Anho, y = Cantidad, colour = Dia, group = Dia)) + 
    geom_point() + 
    geom_line() +
    gg_tipo 
```

En la siguienet grafica se muestran las horas en que se cometen los delitos (durante el transcurso de los años), muy interesante de observar es que hasta el año 2014 se cometian muchos mas delitos entre medianoche y las 3am, lo cual cambia en el 2015, donde es igualado por los delitos entre las 6 y las 9 de la noche. 

```{r}

anho_hora_table <- data.frame(table(delitos_sc$anho, delitos_sc$Hora))
colnames(anho_hora_table)<-c("Anho", "Hora", "Delitos")

ggplot(data = anho_hora_table, aes(x = Anho, y = Delitos, colour = Hora, group = Hora)) + 
    geom_point() + 
    geom_line() +
    gg_tipo 
```

A continuacion una grafica con la distribución de los delitos por genero, donde se puede apreciar que los delitos sobre los hombres duplican el valor de las mujeres.

```{r}
anho_genero_table <- data.frame(table(delitos_sc$anho, delitos_sc$Genero))
colnames(anho_genero_table) <- c("Anho", "Genero", "Delitos")

ggplot(data = anho_genero_table, aes(x = Anho, y = Delitos, colour = Genero, group = Genero)) + 
    geom_point() + 
    geom_line() +
    gg_tipo 
```

A travez de los años la mayor cantidad de delitos se han dado sobre las viviendas y luego sobre personas, como se puede apreciar a continuacion

```{r}
anho_victima_table <- data.frame(table(delitos_sc$anho, delitos_sc$Victima))
colnames(anho_victima_table)<-c("Anho", "Victima", "Delitos")

ggplot(data = anho_victima_table, aes(x = Anho, y = Delitos, colour = Victima, group = Victima)) + 
    geom_point() + 
    geom_line() +
    gg_tipo 
```

Con gran ventaja sobre los demas, los delitos mas comunes son el Hurto y el Robo

```{r}

anho_tipodel_table <- data.frame(table(delitos_sc$anho, delitos_sc$Delito))
colnames(anho_tipodel_table)<-c("Anho", "Delito", "Delitos")

ggplot(data = anho_tipodel_table, aes(x = Anho, y = Delitos, colour = Delito, group = Delito)) + 
    geom_point() + 
    geom_line() +
    gg_tipo 

```

A travez de los años, el Sabado tiende a ser el dia favorito para los delitos.

```{r}

temp <- filter(delitos_sc, Delito == "ASALTO")

anho_subdel_table <- data.frame(table(temp$anho, temp$dow))
colnames(anho_subdel_table) <- c("Anho", "Dia", "Delitos")

ggplot(data = anho_subdel_table, aes(x = Anho, y = Delitos, colour = Dia, group = Dia)) + 
    geom_point() + 
    geom_line() +
    ylab("Asaltos") +
    gg_tipo


```

A continuacion la distribucion de delitos para cada dia del mes, la distribucion es muy pareja, el día 31 difiere de manera importante 5 (de los 12 meses) no poseen el dia 31.

```{r}
ggplot(data = delitos_sc, aes(x = dia)) + gg_formato + gg_y_etiq
```

Se crean los datasets de prueba y de entrenamiento

```{r}
set.seed(123)
splt <- sample.split(delitos_sc$Delito)
delitos_sc_training <- delitos_sc[splt,]
delitos_sc_test <- delitos_sc[!splt,]
```

## Random Forest

Creacion del primer modelo (Random Forest)

```{r}
set.seed(12321)
 modelo.bosque <- randomForest(Delito ~ .,
                              data = delitos_sc_training)

```

Se hacen las predicciones

```{r}
predicciones.bosque <- predict(modelo.bosque, 
                               newdata = delitos_sc_test, 
                               type = "class")

table_bosque <- table(delitos_sc_test$Delito, predicciones.bosque)
table_bosque

```

Se puede observar que se acertaron en 64.74% del set de pruebas.

```{r}
acertados_bosque <- 0
for (i in 1:length(levels(delitos_sc$Delito))){
    acertados_bosque <- acertados_bosque + table_bosque[i, i]
}

porc_acertado = 100 * acertados_bosque / length(delitos_sc_test$Delito)
porc_acertado
```


## SVM


```{r}
delitos_svm_model <- svm(Delito ~ ., 
                        data = delitos_sc_training, 
                        kernel = 'sigmoid',
                        type = "C-classification")
summary(delitos_svm_model)
```

Predicciones del modelo

```{r}
svm_prediccion <- predict(delitos_svm_model, newdata = delitos_sc_test)
tabla_svm <- table(delitos_sc_test$Delito, svm_prediccion)

```

Se puede apreciar que con este modelo se acertaron el 61.92% de los datos del set de pruebas

```{r}
acertados_svm <- 0
for (i in 1:length(levels(delitos_sc$Delito))){
    acertados_svm <- acertados_svm + tabla_svm[i, i]
}

porc_acertado_svm = 100 * acertados_svm / length(delitos_sc_test$Delito)
porc_acertado_svm
```

## Conclusiones

> Al igual que en los trabajos anteriores, Random Forest mejora ligeramente en las predicciones respecto de los demas modelos.

> La tendencia de los delitos (en San Carlos) a cambiado con el tiempo, hace mas de 10 años la gran mayoria de los delitos eran cometidos entre medianoche y las 3am, hoy día este valos decrecio para ser igualado por los delitos entre las 6pm y las 9pm.

> Asalto y homicidio son los principales delitos en San Carlos.

> Los años 2015 y 2016 fueron los años que han presentado mayor cantidad de delitos en San Carlos, con mas de 2000 delitos cada uno.