---
title: "Random Forest"
output: html_document
---

```{r setup, include=FALSE}
knitr::opts_chunk$set(echo = TRUE)
```

# Tarea 5.
# Metodos supervisados

Librerias
```{r}
library(caTools)
library(rpart)
library(randomForest)
```

1. Desarolle el Análisis del Problema
```{r}
# Construya el análisis del problema


# Este conjunto de datos incluye descripciones de muestras hipotéticas correspondientes a 23 especies de # hongos branquiales en el hongo de la familia Agaricus y Lepiota extraídas de la Guía de campo de la # # Sociedad Audubon de hongos de América del Norte (1981). Cada especie se identifica como definitivamente # comestible, definitivamente venenosa o de comestibilidad desconocida y no se recomienda. Esta última # # clase se combinó con la venenosa. La Guía establece claramente que no existe una regla simple para # # # determinar la comestibilidad de un hongo; ninguna regla como "folletos tres, que así sea" para el # roble venenoso y la hiedra.

```
Fuente del dataset:
https://archive.ics.uci.edu/ml/machine-learning-databases/mushroom/agaricus-lepiota.data

1. Cargue el archivo agaricus_lepiota.data.csv en una variable

```{r}
agaricus <- read.csv("agaricus-lepiota.data", header = F)
names(agaricus) <- c("class", 
                     "cap_shape",
                     "cap_surface",
                     "cap_color",
                     "bruises",
                     "odor",
                     "gill_attachment",
                     "gill_spacing",
                     "gill_size",
                     "gill_color",
                     "stalk_shape",
                     "stalk_root",
                     "stalk_surface_above_ring",
                     "stalk_surface_below_ring",
                     "stalk_color_above_ring",
                     "stalk_color_below_ring",
                     "veil_type",
                     "veil_color",
                     "ring_number",
                     "ring_type",
                     "spore_print_color",
                     "population",
                     "habitat")


agaricus$class <- factor(agaricus$class, 
                         levels = c("e", "p"),
                         labels = c("edible","poisonous"))

agaricus$cap_shape <- factor(agaricus$cap_shape, 
                            levels = c("b", "c", "f", "k", "s", "x"),
                            labels = c("bell","conical","flat", "knobbed", "sunken", "convex"))

agaricus$cap_surface <- factor(agaricus$cap_surface, 
                               levels = c("f", "g", "s", "y"),
                               labels = c("fibrous","grooves","smooth","scaly"))

agaricus$cap_color <- factor(agaricus$cap_color,
                             levels = c("b", "c", "e", "g", "n", "p", "r", "u", "w", "y"),
                             labels = c("buff", "cinnamon", "red", "gray", "brown", "pink", "green", "purple", "white", "yellow"))

agaricus$bruises <- factor(agaricus$bruises,
                           levels = c("f", "t"),
                           labels = c("false", "true"))


agaricus$odor <- factor(agaricus$odor,
                             levels = c("a", "c", "f", "l", "m", "n", "p", "s", "y"),
                             labels = c("almond", "creosote", "foul", "anise", "musty", "none", "pungent",
                                        "spicy", "fishy"))

agaricus$gill_attachment <- factor(agaricus$gill_attachment, 
                               levels = c("a", "f"),
                               labels = c("attached", "free"))

agaricus$gill_spacing <- factor(agaricus$gill_spacing, 
                               levels = c("c", "w"),
                               labels = c("close", "crowded"))

agaricus$gill_size <- factor(agaricus$gill_size, 
                               levels = c("b", "n"),
                               labels = c("broad", "narrow"))

agaricus$gill_color <- factor(agaricus$gill_color,
                             levels = c("b", "e", "g", "h", "k", "n", "o", "p", "r", "u", "w", "y"),
                             labels = c("buff", "red", "gray", "chocolate", "black", "brown", "orange", "pink",
                                        "green","purple", "white", "yellow"))

agaricus$stalk_shape <- factor(agaricus$stalk_shape, 
                               levels = c("e", "t"),
                               labels = c("enlarging", "tapering"))

agaricus$stalk_root <- factor(agaricus$stalk_root, 
                               levels = c("?", "b", "c", "e", "r"),
                               labels = c("Not Available", "bulbous", "club", "equal", "rooted"))

agaricus$stalk_surface_above_ring <- factor(agaricus$stalk_surface_above_ring, 
                               levels = c("f", "k", "s", "y"),
                               labels = c("fibrous", "silky", "smooth", "scaly"))

agaricus$stalk_surface_below_ring <- factor(agaricus$stalk_surface_below_ring, 
                               levels = c("f", "k", "s", "y"),
                               labels = c("fibrous", "silky", "smooth", "scaly"))

agaricus$stalk_color_above_ring <- factor(agaricus$stalk_color_above_ring, 
                               levels = c("b", "c", "e", "g", "n", "o", "p", "w", "y"),
                               labels = c("buff", "cinnamon", "red", "gray", "brown", "orange", "pink",
                                          "white", "yellow"))

agaricus$stalk_color_below_ring <- factor(agaricus$stalk_color_below_ring, 
                               levels = c("b", "c", "e", "g", "n", "o", "p", "w", "y"),
                               labels = c("buff", "cinnamon", "red", "gray", "brown", "orange", "pink",
                                          "white", "yellow"))

agaricus$veil_type <- factor(agaricus$veil_type, 
                               levels = c("p", "u"),
                               labels = c("partial", "universal"))

agaricus$veil_color <- factor(agaricus$veil_color, 
                               levels = c("n", "o", "w", "y"),
                               labels = c("brown", "orange", "white", "yellow"))

agaricus$ring_number <- factor(agaricus$ring_number, 
                               levels = c("n", "o", "t"),
                               labels = c("none", "one", "two"))

agaricus$ring_type <- factor(agaricus$ring_type, 
                               levels = c("e", "f", "l", "n", "p"),
                               labels = c("evanescent", "flaring", "large", "none", "pendant"))

agaricus$spore_print_color <- factor(agaricus$spore_print_color, 
                               levels = c("b", "h", "k", "n", "o", "r", "u", "w", "y"),
                               labels = c("buff", "chocolate", "black", "brown", "orange","green",
                                          "purple", "white", "yellow"))

agaricus$population <- factor(agaricus$population, 
                               levels = c("a", "c", "n", "s", "v", "y"),
                               labels = c("abundant", "clustered", "numerous", "scattered", "several", "solitary"))

agaricus$habitat <- factor(agaricus$habitat, 
                               levels = c("d", "g", "l", "m", "p", "u", "w"),
                               labels = c("woods", "grasses", "leaves", "meadows", "paths", "urban", "waste"))


```

2. Desarolle el Entendimiento de los Datos

```{r}
# Escriba su código aqui
```

3. Utilizando barplot cree un gráfico de los atributos del dataset, observe las correlaciones entre atributos

```{r}
# Escriba su código aqui
```


4. Realice al menos 3 modelos vistos en clase
```{r}
# Escriba su código aqui
```

5. Evaluación del modelo
```{r}
# Escriba su código aqui

```


8. Desarolle al menos 3 conclusiones sobre las clasificaciones de los modelos



